最　高　行　政　法　院　裁　定
　　　　　　　　　　　　　　　　　　 96年度裁字第02919號
抗　告　 人　甲　○
上列抗告人因與相對人彰化縣政府間聲請停止執行事件，對於中
華民國96年8月20日臺中高等行政法院96年度停更一字第1號裁定
提起抗告，本院裁定如下︰
　　主  文
抗告駁回。
抗告訴訟費用由抗告人負擔。
　　理  由
一、按抗告法院認抗告為不合法或無理由者，應為駁回抗告之裁
    定。
二、抗告意旨略謂：(一)原裁定將抗告人因行政機關選線違法企求
    改善並暫停執行行政處分，誤為土地徵收，併針對訴願合法
    與否著墨對處分機關選線違法及違規隻字不提亦未審酌。任
    由執行機關公然違法造成弱勢農民之耕地被強行徵收，並逕
    視為非行政處分，併駁回其暫緩執行之聲請，實非民主法治
    國家應有之作為。(二)本件路線之東西段皆依排水溝護岸及農
    路築路。惟自中段之2K+461處向北藉閃避違建鐵皮屋而截直
    取彎脫離護岸及現有農路之設計，抗告人並無陳述未全部延
    水溝護岸修築，原裁定恐有誤會。(三)相對人民國95年11月13
    日府地權字第0950221697B號函係就內政部核准徵收事實通
    知抗告人，原裁定認為非行政處分，牴觸司法院釋字第423
    號解釋意旨。(四)相對人95年11月13日府地權字第0950221697
    A號公告內，並無教示不服內政部95年11月08日台內地字095
    0176463號函應向行政院訴願，土地所有權人因縣政府之疏
    失而喪失訴願權，原裁定以不合法駁回其聲請，實難甘服云
    云，求為廢棄原裁定。
三、原裁定以：土地徵收係以內政部之核准函始為行政處分，縣
    市政府之公告及通知，則係就內政部已核准徵收之事實通知
    ，並非行政處分。本件抗告人所有坐落彰化縣福興鄉○○段
    1102地號農地，因彰化縣福興鄉公所為辦理福興南外環道路
    新闢工程，經相對人報請內政部以95年11月8日台內地字第0
    950176463號函核准徵收後，由相對人以95年11月13日府地
    權字第0950221697A號公告，並以95年11月13日府地權字第0
    950221697B號函通知抗告人，依上說明，相對人上開通知函
    之教示抗告人內容，應記載為「土地所有權人或利害關係人
    ，如不服內政部95年11月8日台內地字第0950176463號核准
    徵收處分，應依訴願法第14條規定，自公告期滿或本函到達
    之次日起30日內，向行政院提起訴願。」惟本件相對人上開
    通知函，其說明欄六教示記載稱：「對於本案公告之處分，
    如有不服應依訴願法第14條規定：『訴願之提起，應自行政
    處分達到或公告期滿之次日起30日內為之。』」，其記載顯
    有錯誤；惟相對人之錯誤記載並不因而使非行政處分變成行
    政處分，故抗告人不服相對人之通知函向內政部提起訴願，
    依據抗告人自陳內政部業已將之移送行政院依訴願程序審理
    。從而，抗告人如欲聲請停止徵收處分之執行，亦應以內政
    部為相對人，並以其95年11月8日台內地字第0950176463號
    核准徵收函為標的，聲請停止該處分之執行。本件抗告人就
    相對人95年11月13日府地權字第0950221697B號之事實通知
    函，聲請停止執行，於法顯有不合，原審於96年8月7日準備
    程序期日，向兩造闡明上開法律關係，相對人表示以後將予
    改進，惟抗告人堅稱其係聲請停止相對人95年11月13日府地
    權字第0950221697B號函之執行，於法顯有不合，因將其聲
    請駁回，經核於法並無違背。抗告人仍執前詞，任意指摘原
    裁定違誤，求予廢棄，難認有理由，應予駁回。
四、依行政訴訟法第104條、民事訴訟法第95條、第78條，裁定
    如主文。
中　　華　　民　　國　　96　　年　　11　　月　　22　　日
                    最高行政法院第二庭
                        審判長法官　鄭　淑　貞
                              法官  黃　合　文
                              法官　吳　明　鴻
                              法官　鄭　小　康
                              法官　帥　嘉　寶
以  上  正  本  證  明  與  原  本  無  異
中　　華　　民　　國　　96　　年　　11　　月　　25　　日
　　　　　　　　　　　　　　　書記官　蘇　金　全
